【裁判字號】    95,台上,5787
【裁判日期】    951019
【裁判案由】    違反槍砲彈藥刀械管制條例等罪
【裁判全文】
最高法院刑事判決            九十五年度台上字第五七八七號
上  訴  人  甲○○
上列上訴人因違反槍砲彈藥刀械管制條例等罪案件，不服台灣高
等法院中華民國九十五年六月三十日第二審判決（九十五年度上
訴字第一七八一號，起訴案號：台灣板橋地方法院檢察署九十四
年度毒偵字第三六九六號），提起上訴，本院判決如下：
    主  文
上訴駁回。
    理  由
一違反槍砲彈藥刀械管制條例及施用第一級毒品部分：
按刑事訴訟法第三百七十七條規定，上訴於第三審法院，非以判
決違背法令為理由，不得為之。是提起第三審上訴，應以原判決
違背法令為理由，係屬法定要件。如果上訴理由狀並未依據卷內
訴訟資料，具體指摘原判決不適用何種法則或如何適用不當，或
所指摘原判決違法情事，顯與法律規定得為第三審上訴理由之違
法情形，不相適合時，均應認其上訴為違背法律上之程式，予以
駁回。本件原判決維持第一審論處上訴人甲○○未經許可，持有
可發射子彈具有殺傷力之改造手槍；又連續施用第一級毒品罪刑
（均累犯）之判決，駁回其在第二審之上訴，已詳敘所憑之證據
及認定之理由，並對上訴人所辯各節，如何不足採信，均已依據
卷內資料，詳予指駁及說明，從形式上觀察，並無任何違背法令
之處。查上訴人於檢察官偵查時，已自承安非他命用玻璃球，海
洛因用捲煙施用，原審因認其係分別連續施用第一級毒品海洛因
及第二級毒品安非他命，嗣後所辯係混合施用云云，為無可採，
已於理由內予以說明，經核並無不合。又扣案之改造手槍，既經
專業鑑定機關內政部警政署刑事警察局依性能檢驗法鑑定結果，
認係由仿ＦＮ廠1910型半自動手槍製造之金屬玩具手槍換裝土造
金屬槍管而成之改造手槍，機械性能良好，可擊發適用之子彈，
認具殺傷力，原審予以採信，並無違法可言。上訴意旨，對於原
判決究竟如何違背法令，並未依據卷內資料為具體指摘，徒執陳
詞，而為事實之爭辯，並對原審採證認事之職權行使，任意指摘
，難謂已符合首揭法定上訴要件，其上訴違背法律上之程式，應
予駁回。
二施用第二級毒品部分：
按刑事訴訟法第三百七十六條所列各罪之案件，經第二審判決者
，不得上訴於第三審法院，法有明文。本件上訴人另因施用第二
級毒品安非他命，經原審依毒品危害防制條例第十條第二項論處
罪刑，該罪之法定最重本刑為有期徒刑三年，核屬刑事訴訟法第
三百七十六條第一款之案件。依首開說明，既經第二審判決，自
不得上訴於第三審法院，上訴人猶復提起上訴，顯為法所不許，
應併予駁回。
據上論結，應依刑事訴訟法第三百九十五條前段，判決如主文。
中    華    民    國  九十五  年    十    月   十九   日
                      最高法院刑事第三庭
                          審判長法官  謝  家  鶴
                                法官  花  滿  堂
                                法官  陳  世  淙
                                法官  洪  佳  濱
                                法官  張  春  福
      本件正本證明與原本無異
                                      書  記  官
中    華    民    國  九十五  年    十    月  三十一  日
                                                      J


司法院資訊處製作；財團法人民間司法改革基金會備份。
